# 实物资产分红

提问人：长安梧桐 时间：2023-05-06 14:11:14
请教陈版主，以实物资产对母公司分红应当按资产处置收益还是按债务重组处理

回答人：chenyiwei
一般建议参照债务重组处理，将分红转出的实物资产账面价值与对应的应付股利金额之间的差额计入其他收益（前提是作价公允）。